de: Interaktionsmodus: Händeklatsch-Zonen; Kickpads; Bewegung/Geste; Multimodus (Berührung + Schritt); Step-on; Touch-/Druckpads; Sonstige
sk-SK: Režim interakcie: Zóny na tlieskanie rukami; Podložky na kopanie; Pohyb/gesto; Viacnásobný režim (dotyk + krok); Nášľapné; Dotykové/stláčacie podložky; Iné
el: Λειτουργία αλληλεπίδρασης: Ζώνες χτυπήματος χεριών; Kick pads; Κίνηση/χειρονομία; Πολλαπλών λειτουργιών (άγγιγμα + πάτημα); Με πάτημα; Μαξιλαράκια αφής/πίεσης; Άλλο
da: Interaktionstilstand: Håndklapzoner; Sparkepuder; Bevægelse/gestus; Flere tilstande (berøring og trin); Træd-på; Berørings-/trykpuder; Andet
it: Modi di interazione: Zone per il battito delle mani; Piattaforme da scalciare; Movimento/gesto; Multimodale (tocco + passo); A pedale; Cuscinetti da toccare/premere; Altro
fr: Mode d’interaction: Zones d’applaudissement; Coussinets de frappe; Mouvement/geste; Multimode (toucher + pas); Par appui; Boutons tactiles/à pression; Autre
zh-TW: 互動模式: 拍手區; 踢擊墊; 動作/手勢; 多模式 (觸控 + 踩踏); 踩踏; 觸控/按壓墊; 其他
cs: Způsob interakce: Zóny pro tleskání; Kopací podložky; Pohyb/gesto; Kombinovaný režim (dotyk + krok); Našlapování; Dotykové/mačkací podložky; Jiné
tr: Etkileşim modu: El çırpma bölgeleri; Tekme pedleri; Hareket/jest; Çoklu mod (dokunma + basma); Basmalı; Dokunma/basma pedleri; Diğer
hr-HR: Način interakcije: Zone za pljeskanje rukama; Zone za udaranje nogom; Pokret/gesta; Više načina (dodir + korak); Nagazni; Zone za dodir/pritisak; Ostalo
nb: Samhandlingsmodus: Håndklappsoner; Sparkeputer; Bevegelse/gest; Flermodus (berøring og trinn); Tråkk-på; Berørings-/trykkputer; Annet
th: Modeการโต้ตอบ: โซนตบมือ; แผ่นเตะ; การเคลื่อนไหว/ท่าทาง; หลายโหมด (สัมผัส + เหยียบ); แบบเหยียบ; แผ่นสัมผัส/กด; อื่นๆ
zh-CN: 交互模式: 拍手区; 踢击垫; 动作/手势; 多模式（触摸 + 踩踏）; 踩踏式; 触摸/按压垫; 其他
ru: Режим взаимодействия: Зоны для хлопков руками; Пэды для ударов ногами; Движения/жесты; Многорежимный (касание + шаг); Шаг (нажатие ногой); Сенсорные панели/кнопки; Другое
nl: Interactie modus: Klapzones; Schoppads; Beweging/gebaar; Multimodus (aanraken + stappen); Opstappen; Aanraak-/drukpads; Overig
bg-BG: Режим на взаимодействие: Зони за пляскане с ръце; Падове за ритане; Движение/жест; Мулти-режим (докосване + стъпване); Стъпване; Падове за докосване/натискане; Други
pl: Modeinterakcji: Strefy klaskania; Podkładki do kopania; Ruch/gest; Wielotrybowa (dotyk + krok); Do nadeptywania; Podkładki dotykowe/naciśnięcia; Inny
es: Modo de interacción: Zonas de aplausos; Almohadillas de patada; Movimiento/gesto; Modo múltiple (táctil + pisada); Pisada; Almohadillas táctiles/de presión; Otro
ja: インタラクションMode: 手拍子ゾーン; キックパッド; モーション/ジェスチャー; マルチモード（タッチ + ステップ）; ステップオン; タッチ/プレスパッド; その他
sl-SI: Način interakcije: Območja za ploskanje z rokami; Blazinice za brcanje; Gibanje/kretnje; Večnamensko (dotik in korak); Na stop; Blazinice za dotik/pritisk; Drugo
fi: Vuorovaikutuksen tila: Käsientaputusalueet; Potkutyynyt; Liike/ele; Monitoiminen (kosketus + askel); Päälle astuttava; Kosketus-/painallustyynyt; Muu
ro-RO: Modede interacțiune: Zone de bătut din palme; Paduri pentru lovit cu piciorul; Mișcare/gesturi; Mod multiplu (atingere + pășire); Cu pășire; Paduri pentru atingere/apăsare; Altele
pt-BR: Modo de interação: Zonas de palmas; Painéis de chute; Movimento/Gesto; Multimodo (Toque + pisada); Pisada; Painéis sensíveis ao toque/pressão; Outro
hu: Interakció módja: Tapsérzékelő zónák; Rúgópárnák; Mozgás/gesztus; Kombinált mód (érintés + lépés); Lépésérzékelő; Érintő-/nyomópárnák; Egyéb
ko: 상호 작용 모드: 박수 인식 영역; 킥 패드; 모션/제스처; 멀티 모드(터치+스텝); 스텝온; 터치/프레스 패드; 기타
en: Interaction mode: Hand clapping zones; Kick pads; Motion/gesture; Multi-mode (touch + step); Step-on; Touch/press pads; Other
lt-LT: Sąveikos režimas: Pliaukštelėjimo zonos; Spardymo pagalvėlės; Judesys / gestas; Kelių režimų (prisilietimas + žingsnis); Žengimas; Liečiamos / spaudžiamos pagalvėlės; Kita
sv: Interaktionsläge: Handklappningszoner; Sparkplattor; Rörelse/gest; Flera lägen (beröring och steg); Tramp; Pek-/tryckplattor; Annat
pt-PT: Modede interação: Zonas de bater palmas; Almofadas de chuto; Movimento/gesto; Multimodo (tocar e pisar); De pisar; Almofadas de tocar/pressionar; Outro
vi: Chế độ tương tác: Khu vực vỗ tay; Đệm đá; Chuyển động/cử chỉ; Đa chế độ (chạm + bước); Bước lên; Đệm chạm/nhấn; Khác